臺灣臺中地方法院刑事判決　　　　　　　　　　　　九十三年度訴字第一二一二號
　　公　訴　人　臺灣臺中地方法院檢察署檢察官
　　被　　　告　甲○○
右列被告因違反槍砲彈藥刀械管制條例等案件，經檢察官提起公訴（九十三年度偵字
第八五九九號），本院判決如左：
    主  文
甲○○未經許可，持有可發射子彈具有殺傷力之槍枝，處有期徒刑壹年肆月，併科罰
金新臺幣拾萬元，罰金如易服勞役，以新臺幣玖佰元即銀元佰元折算壹日。扣案之
仿ＣＯＬＴ廠半自動手槍製造之金屬玩具手槍改造而成之改造手槍壹枝（含彈匣壹個
，獲案管制編號0000000000號）沒收。
    事  實
一、甲○○前於民國八十六年間因違反懲治盜匪條例案件，經臺灣桃園地方法院判處
    有期徒刑八年確定，甫於九十二年八月四日假釋出監猶未期滿（期滿日期為九十
    五年十一月十六日）。詎猶不知悔改，復於九十三年五月二日凌晨約一時餘許，
    在臺中縣太平市○○○街某處路旁，見有不詳姓名之人所遺失具有殺傷力之仿Ｃ
    ＯＬＴ廠半自動手槍製造之金屬玩具手槍改造而成之改造手槍一枝（內含彈匣一
    個及不具殺傷力之玩具金屬彈殼一個，獲案管制編號0000000000號）
    後，竟意圖為自己不法之所有，將上開改造手槍一枝據為己有，予以侵占入己，
    並未經許可持有該具有殺傷力之改造手槍一枝。嗣因甲○○於同日凌晨二時二十
    五分許，在臺中市○○路四三六號「上美檳榔攤」內，向乙○○展示上開改造手
    槍一枝，經乙○○按下保全警鈴，保全人員施俊旭乃即趕至現場與甲○○交涉，
    並經施俊旭暗中報警，而為警趕至現場當場逮捕甲○○，並扣得上開改造手槍一
    枝（內含彈匣一個及玩具金屬彈殼一個，獲案管制編號0000000000號
    ），而查獲上情。
二、案經臺中市警察局第三分局報告臺灣臺中地方法院檢察署檢察官偵查起訴。
    理  由
一、訊據被告甲○○固對於右揭時地拾獲扣案改造手槍一枝（內含彈匣一個及玩具金
    屬彈殼一個，獲案管制編號0000000000號）並將該枝改造手槍予以侵
    占入己，嗣並持往上址「上美檳榔攤」之事實坦承不諱，惟矢口否認有何違反槍
    砲彈藥刀械管制條例犯行，辯稱：伊不知所拾獲之槍枝是否具有殺傷力，且伊雖
    有攜帶該槍枝至「上美檳榔攤」內，惟並未展示該槍枝，該槍枝係伊在檳榔攤內
    購買香煙時，因坐在椅子上而掉落地上云云。惟查，被告如何於右揭時地拾獲扣
    案改造手槍一枝後，即予以侵占入己，藏置在身上，並於前述時地與案外人丙○
    ○一起至「上美檳榔攤」，由被告進入該檳榔攤內，且因乙○○按下保全警鈴，
    保全人員施俊旭乃即趕至現場與甲○○交涉，並經施俊旭暗中報警，而為警趕至
    現場當場逮捕甲○○，並扣得上開改造手槍一枝（內含彈匣一個及玩具金屬彈殼
    一個，獲案管制編號0000000000號）等事實，業據被告於本院訊問時
    供承不諱，核與證人丙○○於警詢及本院審理中、證人乙○○、施俊旭於警詢及
    偵查中證述情節相符，復有扣案之改造手槍一枝（內含彈匣一個及玩具金屬彈殼
    一個）可資佐證。且扣案改造手槍一枝（含彈匣一個），經送請內政部警政署刑
    事警察局鑑定結果，認扣案之改造手槍一枝為仿ＣＯＬＴ廠半自動手槍製造之金
    屬玩具手槍改造而成之改造手槍，機械性能良好，可擊發適用子彈，認具殺傷力
    一節，有內政部警政署刑事警察局九十三年五月十二日刑鑑字第○九三○○九六
    四○二號槍彈鑑定書一份在卷可按，均足認定。次查，被告於右揭時地進入「上
    美檳榔攤」內之後，即主動將扣案改造手槍放在櫃檯上，經乙○○質以是否要搶
    劫後，被告即答以：「妳看呢？」，乙○○乃稱：「你要什麼東西，我拿給你。
    」，被告又稱：「你這裏有什麼東西？」並要求乙○○找人出來處理，因乙○○
    稱：店內只有我一人，房東不在等語，被告即問乙○○能否做主，經乙○○表示
    ：你要什麼，我如果能辦到，會儘力幫你辦等語後，被告又將放在櫃檯上之改造
    手槍放在乙○○手上，揚稱「妳拿著，這枝是什麼東西？」等語，旋因施俊旭趕
    到現場，乙○○乃將該槍枝交予施俊旭，因被告要求歸還槍枝，施俊旭乃要求被
    告至店外談，當時被告並在店外向施俊旭表明其到臺中喝酒缺錢，要向店家拿一
    點錢，經施俊旭表示此係違法行為後，被告即要求施俊旭歸還槍枝，並與施俊旭
    發生拉扯，施俊旭乃向被告佯示要歸還槍枝須問過乙○○意見，並即進入店內報
    警，再至店外與被告拖延時間，旋警員即趕至現場查獲被告等節，業據證人乙○
    ○及施俊旭於警詢及偵查中證述在卷，互核相符，堪可認定，被告辯稱伊並未展
    示槍枝，槍枝是伊坐在椅子上時掉落地上云云，顯非可採。又被告於九十三年五
    月二日警詢、偵查及本院法官訊問時均辯稱伊雖有至「上美檳榔攤」內，惟並未
    持有扣案改造手槍云云，亦有各該筆錄在卷可按。是觀諸被告於深夜時分進入僅
    有乙○○一人在店內之檳榔攤後即將扣案槍枝放在櫃檯上，並有恃無恐要求乙○
    ○找人出面處理，且在施俊旭抵達現場後，猶留在現場企圖取回槍枝，因而遭警
    查獲之事實，再佐以扣案槍枝既係被告所拾獲，如被告認扣案槍枝僅係一般無殺
    傷力之玩具手槍，其端無在保全人員施俊旭已到場處理之情形下，猶留在現場執
    意欲取回該枝改造手槍及於九十三年五月二日警詢及偵審中否認持有該枝改造手
    槍之必要。準此，被告對於扣案槍枝具有殺傷力一節，顯然有所知悉，應足認定
    ，被告辯稱不知該槍是否有殺傷力云云，顯係事後避重就輕之詞，尚難採信。況
    縱認被告辯稱其拾獲扣案槍枝時不知該槍是否具有殺傷力云云可信，惟被告於審
    理中亦直承：縱使扣案槍枝具有殺傷力，伊亦會持有該槍枝等語，則被告顯亦至
    少具有持有具殺傷力之扣案改造手槍之間接故意，而不妨礙其本案犯行之成立，
    附此敘明。綜上所述，本案事證明確，被告犯行堪以認定。
二、核被告甲○○所為，係犯槍砲彈藥刀械管制條例第十一條第四項之未經許可持有
    可發射子彈具有殺傷力之槍枝罪及刑法第三百三十七條之侵占遺失物罪。又被告
    所犯上開二罪間，具有方法結果之牽連關係，為牽連犯，應依刑法第五十五條規
    定，從較重之未經許可持有可發射子彈具有殺傷力之槍枝罪處斷（最高法院八十
    九年度臺上字第三五六一號、九十一年度臺上字第四二三六號判決意旨參照）。
    爰審酌被告犯罪之動機、目的、手段、所生危害及其犯罪後先係否認持有扣案槍
    枝，嗣雖坦承持有扣案槍枝，惟仍避重就輕，辯稱不知扣案槍枝是否具有殺傷力
    云云之態度等一切情狀，量處如主文所示之刑，並就其所處罰金刑部分，諭知易
    服勞役之折算標準。又扣案仿ＣＯＬＴ廠半自動手槍製造之金屬玩具手槍改造而
    成之改造手槍一枝（含彈匣一個，獲案管制編號0000000000號），具
    有殺傷力，已如前述，係屬違禁物，應依刑法第三十八條第一項第一款之規定予
    以宣告沒收。
據上論斷，應依刑事訴訟法第二百九十九條第一項前段，槍砲彈藥刀械管制條例第十
一條第四項，刑法第十一條前段、第三百三十七條、第五十五條、第四十二條第二項
、第三十八條第一項第一款，罰金罰鍰提高標準條例第一條前段、第二條，判決如主
文。
中      華      民      國    九十三    年      七      月     十四     日
                                  臺灣臺中地方法院刑事第十庭
                                    審判長法  官  郭  瑞  祥
                                          法  官  蔡  建  興
                                          法  官  江  奇  峰
右正本證明與原本無異。
如不服本判決，應於送達後十日內向本院提出上訴狀（須附繕本），上訴於臺灣高等
法院臺中分院。
                                          書記官
中      華      民      國    九十三    年      七      月     十四     日
附錄本案論罪科刑法條全文
槍砲彈藥刀械管制條例第十一條第四項
未經許可，持有、寄藏或意圖販賣而陳列第一項所列槍砲者，處一年以上七年以下有
期徒刑，併科新臺幣七百萬元以下罰金。
刑法第三百三十七條
意圖為自己或第三人不法之所有，而侵占遺失物、漂流物或其他離本人所持有之物者
，處五百元以下罰金。
